臺灣苗栗地方法院刑事判決　　　　　　　　　　　　　九十一年度訴字第二一五號
　　公　訴　人　臺灣苗栗地方法院檢察署檢察官
　　被　　　告　甲○○
右列被告因違反毒品危害防制條例案件，經檢察官提起公訴（九十年度毒偵字第三九
三號），本院判決如左：
    主  文
甲○○施用第一級毒品，處有期徒刑柒月；又施用第二級毒品，處有期徒刑伍月；應
執行有期徒刑拾壹月。
    事  實
一、甲○○前因施用毒品案件，先後二次經送觀察、勒戒後，均認無繼續施用毒品之
    傾向，業由臺灣苗栗地方法院檢察署檢察官於民國八十八年十一月二十四日、八
    十九年六月十六日，分別以八十八年度毒偵字第六一０號、八十九年度毒偵字第
    一一六三號為不起訴處分確定。惟甲○○復分別基於施用第一、二級毒品之犯意
    ，於八十九年十一月二十九日二十時許，在苗栗縣後龍鎮東明里武德宮旁，施用
    第二級毒品安非他命（下稱安非他命）一次，復於八十九年十二月一日十時五分
    前之當日或前數日之某時，在不詳地點，施用第一級嗎啡類毒品（起訴書誤為海
    洛因）一次。嗣於八十九年十二月一日十時五分許，在苗栗縣後龍鎮東明里十二
    鄰四二之一號前為警查獲，經採集其尿液送驗後，呈甲基安非他命及嗎啡陽性反
    應，始悉上情。
二、案經苗栗縣警察局竹南分局報請臺灣苗栗地方法院檢察署檢察官偵查起訴。
    理  由
一、訊據被告甲○○對於右揭施用第二級毒品安非他命一次之犯行，坦白承認，復有
    苗栗縣衛生局煙毒尿液檢驗成績書一紙在卷足憑，足證被告此部分之自白確與事
    實相符。被告雖矢口否認有施用嗎啡類毒品之犯行，辯稱並未施用云云，然查被
    告於八十九年十二月一日為警查獲所採集之尿液經送驗結果，確呈嗎啡陽性反應
    ，有苗栗縣衛生局出具之煙毒尿液檢驗成績書一紙在卷可稽，斟之行政院衛生署
    藥物食品檢驗局八十一年二月八日（八一）藥檢壹字第００一一五六函謂：常人
    如未吸用甲基安非他命，其尿水應驗無甲基安非他命陽性反應，倘有吸用者，約
    有百分之九十於九十六小時內，均可自尿中排出，並驗有甲基安非他命陽性反應
    之意旨，其於採尿之當日或前數日內某時必有施用嗎啡類毒品之犯行無誤，是被
    告所辯之詞，顯不足採。此外，復有臺灣苗栗地方法院檢察署不起訴處分書二份
    附卷可稽。綜上本件被告三犯施用毒品之事證明確，其犯行堪以認定。
二、查海洛因及安非他命分別為毒品危害防制條例第二條第二項第一款、第二款規定
    之第一級及第二級毒品，核被告所為，係犯毒品危害防制條例第十條第一項之施
    用第一級毒品罪及同條第二項之施用第二級毒品罪。被告施用海洛因及安非他命
    前持有海洛因及安非他命之低度行為均為其施用之高度行為所吸收，均不另論罪
    。其所犯上開二罪，犯意各別，行為互殊，應予分論併罰。爰審酌被告之素行、
    犯罪之手段、施用之期間、所犯施用毒品行為係戕害自己身心健康，並未危害他
    人及犯後坦承一部犯行之犯後態度等一切情狀，分別量處如主文所示之刑並定其
    應執行刑，以資懲儆。
據上論斷，應依刑事訴訟法第二百九十九條第一項前段、毒品危害防制條例第十條第
一項、第二項，刑法第十一條前段、第五十一條第五款，判決如主文。
本案經檢察官李基彰到庭執行職務。
中      華      民      國    九十一    年      八      月     十五     日
                                臺灣苗栗地方法院刑事第二庭
                                        法  官  黃  建  都
右正本證明與原本無異
如不服本判決，應於判決送達後十日內，向本院提出上訴狀（應附繕本），上訴於臺
灣高等法院臺中分院。
                                        書記官  黃  士  益
中      華      民      國    九十一    年      八      月     十五     日
附錄論罪科刑法條：
毒品危害防制條例第十條第一項：施用第一級毒品者，處六月以上五年以下有期徒刑
                              。
毒品危害防制條例第十條第二項：施用第二級毒品者，處三年以下有期徒刑。
